【裁判字號】    97,訴,2751
【裁判日期】    971219
【裁判案由】    毒品危害防制條例
【裁判全文】
臺灣板橋地方法院刑事判決              97年度訴字第2751號
公  訴  人  臺灣板橋地方法院檢察署檢察官
被      告  甲○○
                    （現另案於臺灣臺北監獄執行）
上列被告因違反毒品危害防制條例案件，經檢察官提起公訴（97
年度毒偵字第2901號），本院判決如下：
    主  文
甲○○施用第一級毒品，累犯，處有期徒刑拾月，扣案之毒品海
洛因驗餘淨重零點零玖肆公克沒收銷燬，盛裝上開毒品海洛因之
包裝袋壹只沒收；又施用第二級毒品，累犯，處有期徒刑陸月。
應執行有期徒刑壹年貳月，扣案之毒品海洛因驗餘淨重零點零玖
肆公克沒收銷燬，盛裝上開毒品海洛因之包裝袋壹只沒收。
    事  實
一、甲○○前曾於民國92年間因施用毒品案件，經檢察官先後聲
    請臺灣臺北地方法院裁定送觀察、勒戒及強制戒治後，於92
    年10月31日停止戒治付保護管束，至93年2 月27日保護管束
    期滿執行完畢，並經臺灣臺北地方法院檢察署檢察官以93年
    度戒毒偵字第45號不起訴處分確定在案。又其前曾於95、96
    年間因施用毒品案件，經臺灣高等法院以95年度上訴字第26
    26號、臺灣臺北地方法院以95年度易字第2022號等判決，各
    判處有期徒刑一年、四月確定，其後復於96年間經減刑各減
    為有期徒刑六月、二月，並與其另因竊盜案件經判刑並減刑
    確定之有期徒刑一月又十五日（原於96年間經臺灣臺北地方
    法院以96年度易字第79號判決判處之有期徒刑三月確定），
    更定應執行刑七月（惟其後上開竊盜案件減刑後之有期徒刑
    一月又十五日，復經聲請與被告因另犯施用毒品案件，經臺
    灣士林地方法院以96年度訴字第90號判決判刑並減刑確定之
    有期徒刑五月，更定應執行刑六月，並扣除上開竊盜案件前
    已執行部分），於96年12月8 日縮刑期滿執行完畢。詎其猶
    不知悔改，於上開強制戒治及有期徒刑執行完畢後五年內，
    復基於施用毒品之各別犯意，分別於(一)97年3 月11日晚上10
    時許，在臺北縣三重市○○○路與自強路口之「麥當勞」速
    食店廁所內，施用第一級毒品1 次。(二)97年3 月12日下午2
    時32分許為警採尿前96小時內某時（不含其為警查獲時起至
    採尿時止期間），在臺北縣三重市某處，施用第二級毒品甲
    基安非他命1 次。嗣其於97年3 月12日下午1 時15分許，在
    臺北縣三重市○○○街31號前，因形跡可疑，經警盤查知其
    有多次施用毒品前科，其始將其所有供施用之毒品海洛因1
    包（鑑驗後淨重0.096 公克，鑑驗時取樣0.002 公克，驗餘
    淨重0.094 公克）交給警方查扣，並經警帶回警局採尿送驗
    ，分別驗有鴉片類嗎啡及甲基安非他命等藥物陽性反應，因
    而查悉上情。
二、案經臺北縣政府警察局三重分局報請臺灣板橋地方法院檢察
    署檢察官偵查起訴。
    理  由
一、訊據被告就上開施用第一級毒品海洛因部分之犯罪事實坦承
    不諱，惟其矢口否認有上揭施用第二級等毒品之犯行，辯稱
    ：伊購買毒品海洛因施用時，因賣方將伊購買之毒品海洛因
    裝在含有毒品安非他命殘渣之殘渣袋內，可能因伊注射時，
    將毒品海洛因裝在含有安非他命殘渣之殘渣袋內摻水稀釋，
    才會將安非他命殘渣一起注射到體內，伊並無故意施用毒品
    安非他命之故意云云。然查，依偵查卷附被告驗尿報告內容
    所示，被告經驗得毒品甲基安非他命之濃度達2520ng/ml ，
    與判定依據之衛生署公告值500ng/ml，超出甚多，此有臺灣
    檢驗科技股份有限供出具之濫用藥物檢驗報告在卷可稽，顯
    與被告上開所辯稀釋誤用微量安非他命殘渣云云之情不合，
    足認被告上開所辯，要屬事後卸責之詞，應不足採。此外，
    並有臺北縣政府警察局三重分局扣押筆錄、交通部民用航空
    局航空醫務中心出具之上開查獲毒品海洛因之毒品鑑定書等
    附卷、暨毒品海洛因1 包（鑑驗後淨重0.096 公克，鑑驗時
    取樣0.002 公克，驗餘淨重0.094 公克）扣案可資佐證。另
    被告雖辯稱：其所犯施用第一級毒品海洛因部分，係其自首
    云云，惟按刑法第62條自首規定之所謂「發覺」，以有偵查
    犯罪權之機關或人員，於對其人發生犯罪嫌疑時，即得謂為
    已發覺，不以確知其人犯罪無誤為必要（參見最高法院72年
    台上字第641 號判例意旨），然依被告警詢筆錄所示，被告
    係於上開時地，因形跡可疑，經警上前盤查查出其有多項毒
    品刑案資料時，被告始自行取出毒品海洛因扣案（見偵查卷
    7 頁），足見被告顯係於警方對其盤查出有施用毒品前科，
    而發生有施用毒品嫌疑後，自知無法逃避，始將其供施用之
    毒品交警查扣，核其上開情節，要與刑法自首規定之要件尚
    屬有間，被告上開自首之主張，亦不足取。綜上所述，本件
    事證已臻明確，被告犯行足堪認定，應予依法論科。
二、核被告上開所為，分別係犯毒品危害防制條例第10條第1 項
    之施用第一級毒品、同條第2 項之施用第二級毒品等罪。其
    各次施用毒品前之持有毒品行為，應為其後施用行為所吸收
    ，均不另論罪。再被告前曾於95、96年間因施用毒品案件，
    經臺灣高等法院以95年度上訴字第26 26 號、臺灣臺北地方
    法院以95年度易字第2022號等判決，各判處有期徒刑一年、
    四月確定，其後復於96年間經減刑各減為有期徒刑六月、二
    月，並與其另因竊盜案件經判刑並減刑確定之有期徒刑一月
    又十五日（原於96年間經臺灣臺北地方法院以96年度易字第
    79 號 判決判處之有期徒刑三月確定），更定應執行刑七月
    （惟其後上開竊盜案件減刑後之有期徒刑一月又十五日，復
    經聲請與被告因另犯施用毒品案件，經臺灣士林地方法院以
    96 年 度訴字第90號判決判刑並減刑確定之有期徒刑五月，
    更定應執行刑六月，並扣除上開竊盜案件前已執行部分），
    於96 年12 月8 日縮刑期滿執行完畢，有臺灣高等法院被告
    前案紀錄表在卷可稽，被告前受有期徒刑執行完畢後，於五
    年以內故意再犯本件有期徒刑以上之各罪，均為累犯，應依
    刑法第47條第1 項規定，各加重其刑。又其施用毒品海洛、
    甲基安非他命之行為，係於不同時地施用不同毒品之各別行
    為，應予分論併罰。爰審酌被告之素行、各罪再犯施用毒品
    情節、所生危害及犯罪後飾卸之態度等一切情狀，各量處如
    主文所示之刑，並定其應執行之刑。扣案之毒品海洛因驗餘
    淨重0.094 公克，係查獲之毒品，依法不問屬於犯人與否，
    應予宣告沒收銷燬；又盛裝上開毒品海洛因之包裝袋1 只，
    則係被告所有供犯施用毒品犯罪所用之物，另依刑法第38條
    第1 項第2 款規定，按其所犯併予宣告沒收。
據上論斷，應依刑事訴訟法第299 條第1 項前段，毒品危害防制
條例第10條第1 項、第2 項、第18條第1 項前段、第23條第2 項
，刑法第11條前段、第47條第1 項、第51條第5 款、第38條第1
項第2款，判決如主文。
本案經檢察官乙○○到庭執行職務
中    華    民    國    97    年    12    月    19    日
              刑事第十一庭  審判長法  官  彭  全  曄
                                  法  官  陳  正  昇
                                  法  官  洪  珮  婷
以上正本證明與原本無異。
如不服本判決應於收受送達後十日內向本院提出上訴書狀，並應
敘述具體理由；其未敘述上訴理由者，應於上訴期間屆滿後二十
日內向本院補提理由書（均須按他造當事人之人數附繕本）「切
勿逕送上級法院」。
                                  書記官  林  怡  秀
中    華    民    國    97    年    12    月    19    日
附錄本案論罪科刑法條全文：
毒品危害防制條例第10條
施用第一級毒品者，處 6 月以上 5 年以下有期徒刑。
施用第二級毒品者，處 3 年以下有期徒刑。


司法院資訊處製作；財團法人民間司法改革基金會備份。
